【裁判字號】    90,婚,855
【裁判日期】    900927
【裁判案由】    離婚
【裁判全文】
臺灣板橋地方法院民事判決  九十年度婚字第八五五號
    原      告  甲○○○
    被      告  乙○○
右當事人間請求離婚事件，本院判決如左：
    主    文
准原告與被告離婚。
訴訟費用由被告負擔。
    事    實
甲、原告方面：
一、聲明：如主文所示。
二、陳述：兩造係夫妻關係，被告生性懶惰，無心工作，有賭六合彩之惡習，經常因
    欠賭債而向原告要錢，原告實無法再忍受被告之此等行為，兩造常會因此而吵架
    ，夫妻間之婚姻關係已生嚴重破綻，難以繼續維持，爰請依民法第一千零五十二
    條第二項之規定，判決准予離婚。
三、證據：提出戶籍謄本一件為證。
乙、被告方面：
    聲明、陳述略以：原告既要離婚，被告也同意，但被告並沒有賭博之惡習。
丙、本院依職權訊問證人即兩造之女吳巧玲。
    理    由
一、原告主張兩造係夫妻關係，被告生性懶惰，無心工作，有賭六合彩之惡習，經常
    因欠賭債而向原告要錢，原告實無法再忍受被告之此等行為，夫妻間之婚姻關係
    已生嚴重破綻，難以繼續維持，爰請依民法第一千零五十二條第二項之規定，判
    決准予離婚。
    被告則陳述略以：原告既要離婚，被告也同意，但被告並沒有賭博之惡習。
二、原告主張兩造係夫妻關係，業據提出卷附戶籍謄本一件為證，且為被告所不爭執
    ，堪信為真實。
三、原告主張被告生性懶惰，無心工作，有賭六合彩之惡習，經常因欠賭債而向原告
    要錢，原告實無法再忍受被告之此等行為，兩造常會因此而吵架等情，核與證人
    即兩造所生之女吳巧玲到庭證述：「（父母親相處情形如何？）被告在我國小的
    時候就經常不在家，他會賭六合彩，他曾拿六合彩的簽單告訴我簽賭情形，他賭
    的金額很大都沒有將錢拿回家，都是媽媽賺錢養家，被告曾因欠賭債向我媽媽要
    錢，經常要錢，媽媽叫他不要賭他們就會吵架，且被告會經常打原告都是為了賭
    博之事。」等語相符（見本院九十年九月十三日言詞辯論筆錄）。足徵原告主張
    被告有賭六合彩之惡習，經常因欠賭債而向原告要錢，兩造常會因此而吵架等情
    ，誠屬有據。
四、按維護人格尊嚴為我國憲法保障人民自由權利之基本理念。再按民法親屬編於七
    十四年六月三日修正前，第一千零五十二條就裁判離婚原因，原採列舉主義，迄
    七十四年六月三日修正公布時，於同條增列第二項離婚事由之概括規定「有前項
    以外之重大事由難以維持婚姻者，夫妻之一方，得請求離婚」，其立法本旨，乃
    以同條第一項各款列舉之離婚原因過於嚴格，故增列第二項，即夫妻一方之事由
    ，雖不備同條第一項所列各款之要件，祇須按其事由之情節，在客觀上確實難以
    維持婚姻生活者，亦得請求裁判離婚，使夫妻請求裁判離婚之事由較富彈性（最
    高法院七十六年臺上字第一六五號判決、同院八十六年三月四日第二次民事庭會
    議決議意旨參照）。查兩造間之婚姻生活既因被告有賭六合彩之惡習，而經常吵
    架，兩造間相處上極度不睦，被告甚而會打原告，已如前述，足徵被告實極不尊
    重原告之人格尊嚴，顯見兩造間之婚姻已生破綻，若任兩造間此種危害他方生活
    之婚姻關係繼續存在，洵與民法上開規定之立法本旨有違，是兩造之婚姻確已達
    難以維持之程度。從而，原告依民法第一千零五十二條第二項之規定訴請離婚，
    應予准許。
五、結綸：原告之訴為有理由，爰依民事訴訟法第七十八條，判決如主文。
中      華      民      國     九十     年      九      月  二十七      日
                             臺灣板橋地方法院家事法庭
                                 法  官  許必奇
右正本證明與原本無異。
如對本判決上訴，須於收受決正本後二十日內提出上訴狀（須按他造人數附繕本）。
中      華      民      國     九十     年      九      月  二十七      日
                                 書記官  許清琳


司法院資訊處製作；財團法人民間司法改革基金會備份。
